臺灣宜蘭地方法院交通事件裁定　　　　　 96年度交聲字第2號
移送　機關　交通部公路總局臺北區監理所宜蘭監理站
異　議　人　乙○○
上列受處分人因違反道路交通管理處罰條例案件，對於交通部公
路總局臺北區監理所宜蘭監理站於民國95年11月29日所為之宜監
字第裁43-Q00000000號裁決處分，聲明異議，本院裁定如下：
    主  文
異議駁回。
    理  由
一、原處分機關係以：異議人乙○○於民國95年8月11日3時30分
    ，駕駛車牌號碼JA-8688號自用小客車，行經宜蘭縣宜蘭市
    ○○路綠九市場大門口前，因酒後駕駛自用小客車肇事，經
    宜蘭縣警察局宜蘭分局延平派出所警員對其施以酒精測試，
    測得呼氣中酒精濃度為每公升0.77毫克，乃掣單舉發。嗣經
    原處分機關依道路交通管理處罰條例第35條第1項第1款、第
    24條第1項第2款之規定，裁處新臺幣（下同）49,500元罰鍰
    ，並應接受道路交通安全講習。
二、聲明異議意旨略以：異議人於95年8月11日3時30分前，係飲
    用水蜜桃果汁，並未飲用酒類，且警員取締地點係在宜蘭縣
    宜蘭市○○路果菜市場並非綠九市場，為此聲明異議，請求
    撤銷原處分等語。
三、按汽車駕駛人，駕駛汽車經測試檢定有酒精濃度超過規定標
    準者，處15,000元以上60,000元以下罰鍰，並當場移置保管
    該汽車及吊扣其駕駛執照1年；因而肇事致人受傷者，並吊
    扣其駕駛執照2年；致人重傷或死亡者，吊銷其駕駛執照，
    並不得再考領，道路交通管理處罰條例第35條第1項第1款定
    有明文。又汽車駕駛人有第35條第1項規定之情形者，應接
    受道路交通安全講習，道路交通管理處罰條例第24條第1項
    第2款定有明文。
四、經查：
（一）證人甲○○即宜蘭縣警局宜蘭分局延平派出所警員於本院
      訊問時證述：「我取締交通違規案件迄今至少15年，包括
      取締酒後駕車。我取締酒後駕車會先問駕駛人有無飲用酒
      精成份的飲料，再確認駕駛人確實有飲用，先讓駕駛人用
      清水漱口，休息15至20分鐘後，用酒精測試器測試酒精含
      量，未測試前會先將測試器歸零，再用新的吹管讓駕駛人
      檢驗無問題後，將吹管連接到酒精測試器開始測試駕駛人
      酒精含量，我們是使用1人1管的方式。本件是我取締的，
      卷附酒精測定紀錄表就是異議人測試的結果，測試異議人
      酒精濃度時，異議人非常明顯有酒醉情形，當時異議人已
      經口齒不清，且有暴力傾向，異議人身體周邊及口腔都有
      酒精氣味。本件異議人酒精測試正確只有1次，其它都是
      在不配合、推推拖拖的情況下，斷斷續續沒有完成測試動
      作，這種情形相當多次，無法計算。依酒精測試紀錄表所
      載測試時間為95年8月11日4時53分，為何舉發違反道路交
      通管理事件通知單上記載違規時間為95年8月11日3時30分
      ，是因為我們於處理交通案件時即95年8月11日3時30分已
      確認被告有喝酒，故以該時間為準。本件違規地點為一般
      果菜市場，它的名稱就是綠九市場。警卷所附刑法第185
      條之3案件測試觀察紀錄表是我製作的。警卷所附同心圓
      測試圖是我全程目睹異議人親自所畫。」等語（見本院卷
      第21頁至第22頁）。且異議人於95年8月11日4時30分同心
      圓測試結果異議人顫抖無法順暢流利繪製，嗣於同日4時
      53分，經警對其施以酒精測試，結果呼氣中酒精濃度為每
      公升0.77毫克，而異議人於查獲、測試、訊問過程有語無
      倫次之情形，此有宜蘭縣警察局宜蘭分局查處交通事故當
      事人酒精測定紀錄表、刑法第185條之3案件測試觀察紀錄
      表、宜蘭分局延平派出所刑法第185之3同心圓測試各1紙
      在卷可參（見警蘭偵字第0950003172號影印卷第12頁、第
      14頁、第15頁）。參以異議人於95年8月11日宜蘭地方法
      院檢察署95年偵字第3133號公共危險案件偵查中供承：「
      今天淩晨2時多左右，在宜蘭縣礁溪鄉龍潭風景區附近喝
      酒，開車約開了差不多20分，我是要回家。」等語（見該
      影印卷第5頁）；於95年12月26日本院95年度交簡上字第
      30號公共危險案件準備程序中，異議人亦表明不爭執臺灣
      宜蘭地方法院檢察署95年度偵字第3133號所載其於95年8
      月11日3時30分，駕駛車牌號碼JA-8688號自用小客車，行
      經宜蘭縣宜蘭市○○路綠九市場大門口前，因酒後駕駛自
      用小客車肇事，經警對其施以酒精測試，結果呼氣中酒精
      濃度為每公升0.77毫克之事實（見該影印卷第55頁）。可
      證異議人於95年8月11日3時30分，駕駛車牌號碼JA-8688
      號自用小客車，行經宜蘭縣宜蘭市○○路綠九市場大門口
      前，因酒後駕駛自用小客車肇事，經警施以酒精測試，結
      果呼氣中酒精濃度確為每公升0.77毫克之事實。異議人辯
      稱：當時未飲酒，且警員取締地點有誤等語，顯不足採。
（二）綜上證據，異議人仍執前詞置辯，顯然不足採信。異議人
      既然有上開違規之事實，原處分機關據以援引道路交通管
      理處罰條例第35條第1項第1款、第24條第1項第2款之規定
      ，裁處49,500元罰鍰，並應接受道路交通安全講習，於法
      並無不當，本件異議為無理由，應予駁回。
五、據上論斷，應依道路交通管理處罰條例第87條第2項、道路
    交通案件處理辦法第19條，裁定如主文。
中　　華　　民　　國　　96　　年　　 2　　月　　26　　日
                         臺灣宜蘭地方法院交通法庭
                                 法  官　蘇錦秀
以上正本證明與原本無異。
如不服本裁定，應於裁定送達後5日內向本院提出抗告狀。（需
附繕本）
                                 書記官　葉瑩庭
中　　華　　民　　國　　96　　年　　2 　　月　　26　　日
